【裁判字號】    92,上易,1054
【裁判日期】    920619
【裁判案由】    傷害
【裁判全文】
臺灣高等法院刑事判決                          九十二年度上易字第一五四號
    上  訴  人
    即  被  告  甲○○
右上訴人因傷害案件，不服臺灣桃園地方法院九十二年度易字第八五號，中華民國九
十二年二月二十五日第一審判決（起訴案號：臺灣桃園地方法院檢察署九十一年度偵
字第一九七六二號）提起上訴，本院判決如左：
    主  文
上訴駁回。
    事  實
一、甲○○有妨害名譽罪之前科，係位於桃園縣桃園市○○路○段「中國金典社區」
    之住戶，因欠繳社區管理費用達三個月以上，經上開社區管理委員會決議，在繳
    清欠費前，暫不發給電梯使用之刷卡管制卡片，致其無法使用電梯而心生不滿，
    遂於民國九十一年八月十四日十九時許，與另一住戶孫錦標（業經臺灣桃園地方
    法院檢察署檢察官另為不起訴處分在案），二人一同前往桃園縣桃園市○○路○
    段六六之一號十一樓之四上開社區管理委員會主任委員乙○○之住處大門前找乙
    ○○理論，一言不和，甲○○竟基於傷害人身體之犯意，毆打乙○○三拳，致乙
    ○○受有左胸挫傷之傷害。
二、案經乙○○告訴，由臺灣桃園地方法院檢察署檢察官偵查起訴。
    理  由
一、訊據被告甲○○矢口否認有何傷害犯行，辯稱：當天伊係與孫錦標一起去找告訴
    人乙○○理論，根本沒有打人，告訴人乙○○亦未受傷云云。惟查：
  (一)、右揭事實，除據告訴人指訴綦詳外，並經證人即乙○○之媳婦呂素因於偵查及
      原審審理時到庭證述：「．．．我出來看到乙○○與孫錦標、甲○○在走廊上
      發生爭執，我見甲○○揮拳打乙○○左胸口，．．．我就衝過去制止，問他：
      你怎麼打人？他說他沒有打人。」、「當時我聽到很吵的聲音，出去外面看，
      就看到被告對我公公即告訴人胸部揮了二拳，臉部打一拳，有打到告訴人，被
      告還有跟另一人在場，我都不認識，他們吵架的地方距離我站立的門口約十公
      尺，我見狀就問他（即被告甲○○）為何打人，他強辯說沒有，此時告訴人就
      去打電話報警。」等語在卷（見偵卷第二十五頁、原審卷第十七頁），證人呂
      素因與被告既無仇隙，又不相識，且到原審具結據實陳述，絕無匿飾增減，是
      以其證言，應無誣陷可言。
  (二)、雖證人孫錦標於原審審判時亦到庭證稱：被告未打告訴人等語（見原審卷第十
      七頁），惟證人孫錦標係當時與被告一同找告訴人理論之人，又自承其本身亦
      有未繳上述管理費之情事（見原審卷第十七頁），其證言難免有偏頗迴護被告
      之嫌，是其證言，尚難採信。此外，告訴人乙○○受有左胸挫傷之事實，亦有
      診斷證明書一紙附卷可稽，足認被告甲○○上開辯解，顯為事後卸責之詞，委
      無足採。
  (三)、從而本件事證明確，被告犯行堪以認定，應予依法論科。
二、核被告所為，係犯刑法第二百七十七條第一項之普通傷害罪。
三、原審以被告罪證明確，援引刑法第二百七十七條第一項，並審酌被告之素行、犯
    罪之動機、手段、目的、犯罪所造成被害人傷害之程度、犯後否認犯行，毫無悔
    意，態度不佳及檢察官求處有期徒刑八月，尚嫌過重等一切情狀，量處有期徒刑
    四月，並諭知易科罰金之折算標準，以資懲儆。經核其認事用法並無違誤，量刑
    亦屬妥適。
四、本件被告上訴，空言否認犯行而指摘原判決不當，為無理由，應予駁回。
據上論斷，應依刑事訴訟法第三百六十八條，判決如主文。
本案經檢察官周誠南到庭執行職務。
中      華      民      國    九十二    年      六      月     十九     日
                              臺灣高等法院刑事第二庭
                                  審判長法  官  蔡  長  溪
                                        法  官  楊  貴  志
                                        法  官  林  俊  益
右正本證明與原本無異。
不得上訴。
                                        書記官  陳  明  琴
中      華      民      國    九十二    年      六      月     二十     日
附錄：本判決論罪科刑法條全文
刑法第二百七十七條第一項
傷害人之身體或健康者，處三年以下有期徒刑、拘役或一千元以下罰金。


司法院資訊處製作；財團法人民間司法改革基金會備份。
